臺灣嘉義地方法院刑事判決　　　　　　　94年度交易字第28號
公　訴　人　臺灣嘉義地方法院檢察署檢察官
被　　　告　乙○○
選任辯護人　陳文彬律師
上列被告因過失致死案件，經檢察官提起公訴（94年度偵字第14
07號），因被告於準備程序就被訴事實為有罪之陳述，本院合議
庭裁定由受命法官獨任依簡式審判程序審理，判決如下：
    主  文
乙○○因過失致人於死，處有期徒刑柒月。緩刑伍年。
    事  實
一、乙○○於民國93年7月26日上午7時40分許，駕駛車牌號碼5P
    - 1139號自用小客車沿嘉義市○○路由北向南方向行駛，於
    行經嘉義市○○路與大華路之三岔路口處，其原應注意車輛
    行駛時，駕駛人應注意車前狀況，並隨時採取必要之安全措
    施，且行經設有閃光黃燈號誌之交岔路口，應減速接近，小
    心通過，而依當時天候晴，路面乾燥、無缺陷、無障礙物，
    視距良好，並無不能注意之情事，其竟未減速通過該路口；
    適有陳春玉騎乘車牌號碼 OQQ-130號重型機車沿中興路由南
    向北方向行駛至該三岔路口處，陳春玉亦同樣疏於注意車前
    狀況，且未遵守左轉彎車應讓直行車先行之規定即貿然左轉
    ，雙方閃煞不及，乙○○所駕駛車輛左前車頭撞上陳春玉騎
    乘之機車，致陳春玉人車倒地，因而受有頭部外傷併顱內出
    血、左側腓骨骨折及全身多處挫傷等傷害，經緊急送往嘉義
    榮民醫院急救後，仍不治並於同年月28日上午 1時30分死亡
    。乙○○於肇事後留在現場，於警員據報前往處理時，對於
    未發覺之犯罪，主動向警員告知其係駕車肇事者，表明願接
    受裁判。
二、案經臺灣嘉義地方法院檢察署檢察官自動檢舉偵查起訴。
    理  由
一、訊據被告乙○○對於上揭事實坦承不諱（見本院卷第16頁、
    第30頁、第39頁），而被害人陳春玉確係因與被告發生車禍
    受有頭部外傷併顱內出血、左側腓骨骨折及全身多處挫傷等
    傷害後不治死亡等情，有道路交通事故現場圖 1份、道路交
    通事故調查報告表 1份、事故現場照片16幀、臺灣雲林地方
    法院檢察署驗斷書及臺灣雲林地方法院檢察署相驗屍體證明
    書各 1份在卷可資佐證。又本件事故發生時，當時天候晴，
    路面乾燥、無缺陷、無障礙物，視距良好，並無不能注意之
    情事等情，此亦有上開道路交通事故調查報告表 1份在卷足
    憑。按汽車行駛時，駕駛人應注意車前狀況，並隨時採取必
    要之安全措施；且汽車行駛至設有閃光黃燈之交岔路口時，
    車輛應減速接近，注意安全，小心通過，此觀道路交通安全
    規則第94條第3項、第102條第1項第1款、道路交通標誌標線
    號誌設置規則第211條第 1項第1款規定甚明。被告在無不能
    注意之情形下，疏未注意車前狀況，且行駛至設有閃光黃燈
    之交岔路口，未減速接近，小心通過，導致與被害人發生車
    禍並生死亡之結果；參以本件事故經送請臺灣省嘉雲區車輛
    行車事故鑑定委員會鑑定，其結果：「一、陳春玉駕駛重機
    車，行經閃光黃燈號誌交岔路口，左轉彎車未讓直行車先行
    ，為肇事主因。二、乙○○駕駛自小客車，行經閃光黃燈號
    誌交岔路口，未減速接近，小心通過，為肇事次因」等情，
    此有該委員會93年10月21日嘉鑑字第093581261C號函附之嘉
    鑑字第931047號鑑定意見書附卷可憑，亦與本院上開調查認
    定結果相符，是被告對本件車禍之發生自有過失無疑。而被
    告上開過失行為與被害人死亡間，具有因果關係，至為顯然
    。是本件事證明確，被告犯行至堪認定，應依法論科。
二、核被告所為，係犯刑法第276條第1項之過失致人於死罪。被
    告於肇事後，於警員據報前往現場處理時，主動向警員告知
    其係駕車肇事者，而願接受裁判，此有嘉義市○○○道路交
    通事故肇事人自首情形紀錄表乙紙附卷可參（見相驗卷第 6
    頁），是被告對於偵查機關尚未發覺之罪自首而願接受裁判
    ，應依刑法第62條前段之規定減輕其刑。爰審酌被告之過失
    程度、犯罪所生之損害、被告犯後坦承犯行而態度良好，以
    及曾與甲○○嘗試調解，然因甲○○無法提出相關證據證明
    為被害人之家屬而仍未能成立調解等一切情狀，量處如主文
    所示之刑，以示懲儆。末查被告前未曾受有期徒刑以上刑之
    宣告，有臺灣高等法院被告前案紀錄表在卷可按，此次係因
    一時疏忽，偶罹刑章，且犯後坦承過失犯行，顯有悔悟之心
    ，經此刑事訴追之教訓當知警惕，而無再犯之虞，因認所為
    刑之宣告以暫不執行為適當，爰併予宣告如主文所示之緩刑
    。
據上論斷，應依刑事訴訟法第273條之1條第1項、第299條第1 項
前段，刑法第276條第1項、第62條前段、第74條第 1款，罰金罰
鍰提高標準條例第1條前段，判決如主文。
本案經檢察官陳鈴香到庭執行職務。
中　　華　　民　　國　　94　　年　　5 　　月　　31　　日
                  交通法庭     法　官　 曾  宏  揚
上列正本證明與原本無異。
如不服本判決，應於判決送達後10日內向本院提出上訴狀（應附
繕本）。告訴人或被害人如對於本判決不服者，應具備理由請求
檢察官上訴，其上訴期間之計算係以檢察官收受判決正本之日期
為準。
中　　華　　民　　國　　94　　年　　5 　　月　　31　　日
                                書記官  陳  慶  昀
附錄論罪科刑法條：
刑法第276條
(過失致死罪)
因過失致人於死者，處二年以下有期徒刑、拘役或二千元以下罰
金。
從事業務之人，因業務上之過失犯前項之罪者，處五年以下有期
徒刑或拘役，得併科三千元以下罰金。
